【裁判字號】    98,訴,758
【裁判日期】    980731
【裁判案由】    給付醫療費用
【裁判全文】
臺灣桃園地方法院民事判決               98年度訴字第758號
原      告  財團法人長庚紀念醫院
法定代理人  甲○○
被      告  乙○○
上列當事人間請求給付醫療費用事件，於民國98年07月17日辯論
終結，本院判決如下：
    主  文
被告應給付原告新台幣壹佰伍拾肆萬柒仟玖佰參拾伍元，及自民
國九十八年五月十三日起至清償日止按年息百分之五計算之利息
。
訴訟費用由被告負擔。
本判決第一項於原告以新台幣伍拾壹萬陸仟元為被告供擔保後，
得假執行。
    事  實
壹、聲明：
一、被告應給付原告新臺幣（下同）154 萬7,935 元，並自本件
    訴狀繕本送達之翌日起至清償日止按週年利率百分之五計算
    之利息。
二、原告願供擔保，請准宣告假執行。
貳、陳述：
    緣訴外人謝均善於民國97年12月19日因病至原告醫院接受治
    療，並由被告乙○○為同意人簽署「住院同意書」乙紙，同
    意就訴外人謝均善住院所發生之一切費用，付清償責任。查
    訴外人謝均善於98年02月16日離院，住院期間合計積欠醫療
    費用190 萬7,935元，扣除已繳付36萬元以外，迄今尚欠154
    萬7,935 元未繳。為此，原告依據兩造契約的約定同意書第
    1 條約定，請求被告應給付原告如訴之聲明所示之金額。
參、證據：提出被告乙○○簽章之住院同意書及謝均善住診費用
    收據等資料影本。
乙、被告方面：
壹、聲明：請求駁回原告之訴。
貳、陳述：
一、住院同意書的立同意書人是被告親簽、蓋手印，當初訴外人
    謝均善他有拿臺灣人的身分證影本給被告看，被告是幫老闆
    工作，認識這個人，他是來找工作，拿身分證影本給被告看
    ，說要找工作，看到他的身分證，沒有想太多。
二、被告對於原告所提出之事實，皆因出自事情當時之急迫性，
    所做之行為，且幫助朋友之俠義精神下。被告主張以上所有
    行為皆因錯誤之意思表示，被告請求撤銷本人與原告所簽署
    之住院同意書。被告針對訴外人謝均善其個人所發生之醫療
    行為，絕不會知情其原來是逃逸外勞冒用證件，而且，原告
    也因外事警員介入調查清楚其確實如上述所言。故被告請求
    撤銷因本人之錯誤之意思表示所做之住院同意書。
參、證據：被告未提出證據資料。
    理  由
一、按民法第273 條規定：「連帶債務之債權人，得對於債務人
    中之一人或數人或其全體，同時或先後請求全部或一部之給
    付。連帶債務未全部履行前，全體債務人仍負連帶責任。」
二、本件原告主張之事實，業據原告提出被告乙○○簽章之住院
    同意書及訴外人謝均善住診費用收據等資料影本為證，被告
    亦不爭執訴外人謝均善之住診費用金額並承認同意書確是由
    被告親簽及蓋手印，堪認原告之主張屬實。次按，民法第88
    條第1 項規定：「意思表示之內容有錯誤，或表意人若知其
    事情即不為意思表示者，表意人得將其意思表示撤銷之。但
    以其錯誤或不知事情，非由表意人自己之過失者為限。」，
    因此，表意人固得撤銷其錯誤之意思表示，惟以其錯誤非由
    於表意人自己之過失為限，法有明文。本件被告既與訴外人
    謝均善已認識一、二年，並共事一處，衡情被告應知訴外人
    謝均善是外籍勞工。又查，本件依據「住院同意書」第三條
    約定，被告於訴外人謝均善住院期間，本應該於七日內補交
    訴外人謝均善之健保卡，惟被告未提出謝均善之健保卡，亦
    未向健保局查詢謝均善有無全民健保的資格，不能謂無過失
    ，依民法第88條第1 項但書規定，縱係出於錯誤之意思表示
    ，亦不得予以撤銷。
三、末查，本件住院同意書第一條約定：「立同意書人（親友）
    乙○○，茲同意住院人謝均善在貴院住院期間所發生之一切
    費用（含全民健保自付部分負擔及其他自費項目費用），應
    於出院前繳清，如未繳清，則立同意書人就此負連帶清償責
    任，並願拋棄先訴抗辯權。」，被告乙○○在自由意識下所
    簽訂之上述同意書，具有契約之性質，被告自應受該同意書
    內容之拘束，不得任意撤銷本件契約之意思表示。又查，訴
    外人謝均善係於97年12月19日至原告之醫院接受治療，迄至
    98年02月16日始離院，住院期間共計59天，合計積欠醫療費
    用190 萬7,935 元，扣除已經繳付之暫繳款36萬元外，尚欠
    154 萬7,935 元未清償。從而，本件原告依據兩造契約亦即
    同意書第1 條約定，請求被告應給付原告154 萬7,935 元，
    及自起訴狀繕本送達之翌日即98年05月13日起至清償日止按
    週年利率百分之五計算之利息，核無不合，應予准許。
四、本件原告陳明願供擔保以代釋明，聲請宣告假執行，經核並
    無不合，爰酌定相當之擔保金額宣告之。
五、本件兩造其餘主張陳述及攻擊防禦方法，核與本件判決結果
    不生影響，無一一審究必要，附此敘明。
六、據上論結，本件原告之訴為有理由，依民事訴訟法第78條、
    第390 條第2 項，判決如主文。
中    華    民    國    98    年    7     月    31    日
                  民事第二庭法  官  呂仲玉
以上正本係照原本作成。
如對本判決上訴，須於判決送達後二十日內向本院提出上訴狀。
中    華    民    國    98    年    7     月    31    日
                            書記官  賴柏仲


司法院資訊處製作；財團法人民間司法改革基金會備份。
